---
title: "Parcial1"
author: "Jose Alejandro Zapata Ortiz - Jhon Freddy Castro Madrid"
date: '2022-03-24'
output: pdf_document
editor_options: 
  markdown: 
    wrap: 72
---

```{r setup, include=FALSE}
knitr::opts_chunk$set(echo = TRUE)
```

## R Markdown

1.  La tabla mostrada contiene valores de población, en cientos de
    miles, de las diez ciudades más pobladas de cuatro países en el año
    1967:

```{r}
Argentina <- c(29.66,7.61,6.35,4.10,3.80,2.75,2.70,2.69,2.51,2.44)
EEUU <- c(77.81,35.50,24.79,20.02,16.70,9.39,9.38,8.76,7.63,7.50)
Holanda <-c(8.68,7.31,6.02,2.64,1.75,1.72,1.51,1.42,1.31,1.29)
Japon <- c(110.21,32.14,18.88,16.38,13.37,11.92,10.71,7.80,7.70,7.00)

par(mfrow= c(2,2))
```

a.Construya un box-plot e identifique los puntos extremos. ¿Cuáles son
las características más sobresalientes? ¿Hay outliers?

```{r}
boxplot(Argentina,  col="purple", main = "Población de ciudades de Argentina", xlab = "Población",Xlim=c(0,30), horizontal = TRUE)
```

```{r}
boxplot(EEUU,  col="pink", main = "Población de ciudades de EEUU", xlab = "Población", horizontal = TRUE)
```

```{r}
boxplot(Holanda,  col="blue", main = "Población de ciudades de Holanda", xlab = "Población", horizontal = TRUE)
```

```{r}
boxplot(Japon,  col="yellow", main = "Población de ciudades de Japon", xlab = "Población", horizontal = TRUE)
```

    R/ a.Se puede identificar que 3 de las 4 graficas cuentan con una simettria
    positiva,ya que los datos se concentran en la parte inferior de la
    distribución, donde la poblacion de las ciudades de Japon es la unica
    que no muestra ese comportamiento ya que tiene un comportamiento mas normal
    que las demas, ya que en este se observa una simetria normal, ademas se 
    identifica que las poblaciones de las ciudades de Japon, EEUU y Argentina
    cuentan con datos atipicos, para ser mas especifico uno por cada pais de los .

b.  Compare los centros de cada población, sus dispersiones y su
    simetría. ¿Cuál es el país más homogéneamente habitado? ¿Cuáles son
    las características más sobresalientes? ¿Hay outliers?

    R/ b. Teniendo en cuenta los diagramas de caja y bigotes se puede concluir que: 
    
    La población de muestra de Japon son los unicos que parecen tener una simetria
    normal, los datos son centrados y solo tiene un dato atipico el cual es de 110,21

    Los datos de Argentina tienen una simetria positiva, su centro esta en el primer cuantil,
    tiene un solo dato atipico que es de 29.66

    La grafica de los datos de Holanda tiene una simetria positiva, es la que tiene la caja más
    grande este nos indica que tiene datos muy alejados de su mediana y no posee datos atipicos.

    Los datos de la población de Estados Unidos tiene una simetria positiva, tiene su centro mas 
    a la derecha de la mediana, tiene un dato atipico de 77.81

2.  Avianca se encuentra estudiando la situación de venta de puesto en
    el vuelo Armenia -- Bogotá puesto que ha identificado que el 2% de
    las personas que reservaron puesto, no se presentan a la hora del
    embarque. Teniendo en cuenta que el avión A320 utilizado en esta
    ruta tiene una capacidad para 180 pasajeros, la empresa decide
    vender 181 tiquetes. ¿Cuál es la probabilidad de que todas las
    personas que llegan a embarque puedan tener su silla asegurada y no
    se presenten quejas por "sobre-vender" sillas ante la aeronáutica
    civil? Asuma que las llegadas de los pasajeros siguen una
    distribución Poisson.

```{r}
lambda <- 180 * 0.98
q <- 181
resp_pois <- ppois(180,lambda)
print(paste("El porcentaje de que las botellas que las personas que llegan a embarque puedan tener su silla asegurada y no se presenten quejas por sobre-vender sillas ante la aeronáutica civil es de: ", resp_pois*100, '%'));
```

3.En la planta envasadora de Coca-Cola FEMSA ubicada en Tocancipá se
realiza el embotellado de la Coca-Cola presentación de 400 mL (en
promedio), con una desviación estándar de 5 mL (mililitros). Si se sabe
por experiencia que este proceso de embotellado sigue una distribución
normal, y también se sabe que todo producto con más de 415 mL es
declarado como NO CONFORME. Determine el porcentaje de las botellas de
gaseosa que son declaradas producto NO CONFORME.

```{r}
media <- 400
ds <- 5
res <- pnorm(415,media,ds,lower.tail = FALSE)

print(paste("El porcentaje de que las botellas que son declaradas producto NO CONFORME es de: ",res*100,'%'));

```
